【裁判字號】    97,易,2119
【裁判日期】    980430
【裁判案由】    違反毒品危害防制條例
【裁判全文】
臺灣臺南地方法院刑事判決              97年度易字第2119號
                                       98年度易字第350號
公  訴  人  臺灣臺南地方法院檢察署檢察官
被      告  乙○○
                  （現在臺南監獄臺南分監另案執行中）
上列被告因違反毒品危害防制條例案件，經檢察官提起公訴（97
年度毒偵字第2784號）及追加起訴（98年度毒偵字第491號），
被告於準備程序中，就被訴之事實為有罪之陳述，本院裁定進行
簡式審判程序，判決如下：
    主  文
乙○○施用第二級毒品，累犯，處有期徒刑陸月，扣案之第二級
毒品甲基安非他命壹小包（送驗數量零點參柒捌公克，驗餘數量
零點參柒肆公克）沒收銷燬之，扣案之上開甲基安非他命外包裝
壹個、綠頭軟管壹支、玻璃球壹個、軟管壹支、殘渣袋壹個、塑
膠杓器貳支及塑膠球吸管壹支均沒收；又施用第二級毒品，累犯
，處有期徒刑陸月。應執行有期徒刑拾壹月，扣案之第二級毒品
甲基安非他命壹小包（送驗數量零點參柒捌公克，驗餘數量零點
參柒肆公克）沒收銷燬之，扣案之上開甲基安非他命外包裝壹個
、綠頭軟管壹支、玻璃球壹個、軟管壹支、殘渣袋壹個、塑膠杓
器貳支及塑膠球吸管壹支均沒收。
    犯罪事實及證據名稱
一、乙○○曾因施用毒品案件，經本院以90年度毒聲字第555號
    裁定施以強制戒治，於民國（下同）91年5月27日因停止強
    制戒治出所並付保護管束，並於91年12月28日戒治期滿未經
    撤銷，以已執行完畢論，由臺灣臺南地方法院檢察署檢察官
    於89年9月15日，以89年度戒毒偵字第583號為不起訴處分確
    定。又因施用第二級毒品及侵占等案件，由本院以94年度易
    字第174號、95年度簡字第1500號分別判處有期徒刑8月、5
    月確定，再經本院以96年度聲減字第1254號裁定減刑為有期
    徒刑4月、2月15日，應執行有期徒刑6月確定；又因詐欺、
    施用毒品案件，經本院以96年度簡字第1888號、96年度簡字
    第2337號先後判處有期徒刑5月及6月確定，由本院以96年度
    聲減字第5297號裁定分別減刑為2月15日、3月，應執行有期
    徒刑5月確定，上開案件等接續執行，甫於97年1月23日執行
    完畢出監。(一)竟不思惕勵，又基於施用第二級毒品甲基安非
    他命之犯意，於97年10月7日上午6時許，在臺南縣善化鎮成
    功新村45號2樓之友人住處，施用甲基安非他命；嗣警方於
    當日上午10時39分許，在上開地點查獲，並扣得甲基安非他
    命1包（送驗數量：0.378公克，驗餘數量：0.374公克；均
    含塑膠袋及2張標籤），暨乙○○所有供施用甲基安非他命
    所用之上開毒品外包裝1個、綠頭軟管1支、玻璃球1個、軟
    管1支、殘渣袋1個、塑膠杓器2支及塑膠球吸管1支，員警並
    於同日下午1時20分許，得其同意採集尿液送驗，結果呈甲
    基安非他命陽性反應，而悉上情。(二)詎乙○○另基於施用甲
    基安非他命之犯意，於97年12月15日下午3時許，在臺南縣
    永康市○○○路88巷1號其住處，施用甲基安非他命1次。嗣
    為警於97年12月17日下午4時10分許，採集其尿液送驗，結
    果呈甲基安非他命類陽性反應，而知上情。(三)案經臺南縣警
    察局報告臺灣臺南地方法院檢察署檢察官偵查起訴，及臺南
    縣警察局永康分局報告上開檢察署檢察官追加起訴。
二、證據名稱：被告乙○○之警詢時及偵審中之自白、臺南縣警
    察局尿液採驗作業管制紀錄清冊、臺南縣警察局永康分局偵
    辦毒品危害防制條例案送驗尿液編號與真實姓名對照表編號
    名影本、長榮大學97年11月28日檢體編號TRC0000000號與97
    年12月24日檢體編號TRC0000000號尿液檢驗報告各1紙、不
    起訴處分書、起訴書、臺灣臺南地方法院檢察署刑案資料查
    註紀錄表、行政院衛生署管制藥品管理局98年1月14日管檢
    字第098 0000265號鑑定書1紙、扣案之上開甲基安非他命1
    包（送驗數量：0.378公克，驗餘數量：0.374公克；均含塑
    膠袋及2張標籤）、上開毒品外包裝1個、綠頭軟管1支、玻
    璃球1個、軟管1支、殘渣袋1個、塑膠杓器2支及塑膠球吸管
    1支。
三、據上論斷，依刑事訴訟法第二百八十四條之一、第二百六十
    五條第一項、第二百九十九條第一項前段、第三百十條之二
    、第四百五十四條第二項，毒品危害防制條例第十條第二項
    、第十八條第一項前段，刑法第十一條、第四十七條第一項
    、第五十一條第五款、第三十八條第一項第二款，判決如主
    文。又本判決係依刑事訴訟法第三百十條之二及第四百五十
    四條所製作之簡化判決，依法僅需記載犯罪事實、證據名稱
    及應適用之法條，並得以簡略方式為之，如認定之犯罪事實
    、證據及應適用之法條，與檢察官聲請簡易判決處刑書或起
    訴書之記載相同者，得引用之，附此敘明。
四、如不服本判決應於收受本判決後十日內向本院提出上訴書狀
    ，並應敘述具體理由。如未敘述上訴理由者，應於上訴期間
    屆滿後二十日內向本院補提理由書狀（均須按他造當事人之
    人數附繕本、切勿逕送上級法院）。
本案經檢察官甲○○到庭執行職務。
中    華    民    國    98    年    4     月    30    日
                  刑事第十庭    法  官  盧鳳田
以上正本證明與原本無異。
如不服本判決應於收受本判決後10日內向本院提出上訴書狀，並
應敘述具體理由。其未敘述上訴理由者，應於上訴期間屆滿後20
日內向本院補提理由書狀（均須按他造當事人之人數附繕本）「
切勿逕送上級法院」。
                                書記官  黃憶筑
中    華    民    國    98    年    4     月    30    日
附錄本件論罪科刑法條：
毒品危害防制條例第十條第二項：
施用第二級毒品者，處三年以下有期徒刑。


司法院資訊處製作；財團法人民間司法改革基金會備份。
